# 对赌协议会计处理

提问人：jinapai 时间：2021-01-12 15:46:00
您好陈版主，我看了一篇之前您回复的一个问题，有点没理解，麻烦您再给与指导：
背景：该公司A处于IPO阶段，取得了第三方B的投资 5000 ，并且签订了增资扩股的补充协议：约定每年 12 月 1 日支付出资额*7%/年的利息，如果该企业在 2024 年之前A完成IPO，则B退回所有已支付的利息。如果A未完成IPO，则B有权要求企业A回购全部股权或以减资形式退出。目前企业已于 9 月完成增资，计入实收资本，并于 11 月 30 日支付了第一笔利息款。
问题：现在企业将利息已支付并作账务处理：借 ：其他应收款——B公司 5000 _7%_ 天数/365 贷：银行存款 5000 _7%_ 天数/365 ，我认为该事项不满足资产确认条件，是否应计入财务费用，但是券商认为补充协议约定的内容属于抽屉协议，不可以将其直接体现在账面，券商建议企业另行签署一个借款协议（将其他应收款解释为借款）即可认同企业的账务处理。审计准则是否不应趋附于券商的考量，正确做法应该是什么呢？
谢谢陈版主！
回复：
因为如果IPO不成功则发行人自身有回购义务，故发行人在取得投资时应确认为金融负债（其他应付款或长期应付款）。所支付的利息列入财务费用——利息支出。
后续如果IPO成功，投资人退回利息的，则收到退回款项时贷记资本公积。回购义务解除时，按届时负债账面价值转回资本公积。
问题： 1 、如果后续IPO成功，负债账面价值转为资本公积，那么实收资本不是减少了吗？这个应该怎么去理解比较合适2 、负债账面价值转做资本公积，报告披露时该资本公积增加如何说明比较合适？

回答人：chenyiwei
1 、当初接受投资时，为了兼顾法律形式和经济实质，还是先就收到的增资款增加实收资本和资本公积，以这笔分录作为验资的依据；同时再做一笔“借：库存股（或资本公积），贷：其他应付款（或长期应付款）”的分录，以对冲前面一笔分录虚增权益的影响，并事实上达到将取得的增资款确认为负债的效果。以达到法律形式和经济实质兼顾的要求。
这样，由于实收资本已在最初接受投资时增加，后续IPO成功，负债账面价值转为资本公积时，不涉及实收资本变动。这部分资本公积增加实质上属于投资者的投入资本。